臺灣桃園地方法院刑事裁定　　　　　　　100年度聲字第703號
聲　明　人
即受刑　人　羅忠盛
上列聲明人即受刑人因聲明異議案件，本院裁定如下：
    主  文
異議駁回。
    理  由
一、聲明異議意旨略以：如附件所載（詳附件）。
二、按受刑人或其法定代理人或配偶以檢察官執行之指揮為不當
    者，得向諭知該裁判之法院聲明異議，固為刑事訴訟法第四
    百八十四條所明定。此所謂「檢察官執行之指揮不當」，包
    括執行之指揮違法及執行方法不當等情形在內。又指揮執行
    ，應以指揮書附具裁判書或筆錄之繕本或節本為之，同法第
    四百五十八條前段亦定有明文；執行方法則指所執行之方法
    欠缺適當性，包括所執行之方法並非在法定範圍內或有裁量
    逾越、裁量怠惰或裁量濫用之情形。經查，聲明人主張臺灣
    桃園地方法院檢察署檢察官以100 年執癸字第573 號通知其
    於100 年2 月10日入監服刑，不准易服社會勞動及不准易科
    罰金云云，惟經本院函詢臺灣桃園地方法院檢察署檢察官關
    於本件受刑人羅忠盛於執行前向該署聲請易科罰金或社會勞
    動之情形，經該署以100 年4 月15日發文字號桃檢朝癸100
    執573 字第030288號函覆：「二、受刑人羅忠盛於100 年2
    月10日執行前，曾親自至本署（癸股）詢問其案件可否聲請
    易服社會勞動及易科罰金，因該員多次違犯毒品案件，是告
    知該員其案件不符合聲請易服社會勞動要件。三、而若欲聲
    請易科罰金或辦理分期繳納，請於傳喚當日100 年2 月10
    日親自報到向本署檢察官聲請，同時告知若經檢察官准許易
    科罰金，可辦理分期繳納（分六期），是請該員於傳喚當日
    至少攜帶3 萬元報到；而於傳喚當日該員表示無力繳納要入
    監執行」等，有上開函文附卷可參，另經本院調閱該100 年
    執癸字第573 號卷，該署於100 年2 月10日當庭訊問，聲明
    人答以：「今日要入監執行」，有100 年2 月10日之訊問筆
    錄附卷可佐，且與上開函文內容大致相符，再參以臺灣高等
    法院檢察署編印之刑罰執行手冊：「第七款(五)有下列情形應
    認有『確因不執行所宣告之刑，難收矯正之效或難以維持法
    秩序』之事由：4.三犯以上施用毒品者」，而本件受刑人羅
    忠盛前於84年違反麻醉藥品安非他命案，經臺灣板橋地方法
    院以84年度易字第1862號判決有期徒刑3 月確定、94年因施
    用第一級毒品案件經送觀察、勒戒、95年因毒品案件經強制
    戒治後，再犯施用毒品案件，業經桃園地方法院檢察署檢察
    官偵查起訴，經本院以99年度審簡字第408 號判決判處有期
    徒刑6 月確定在案，履履再犯施用毒品，若未執行所宣告之
    刑，實難收矯正之效，不宜再予易服社會勞動之寬典。從而
    ，檢察官依法指揮執行，自無違法或不當可言，聲明人僅以
    檢察官不准易服社會勞動及不准易科罰金，即謂檢察官指揮
    之執行為不當，自有誤會。從而，聲明人之異議，為無理由
    ，應予駁回。
據上論斷，依刑事訴訟法第四百八十六條，裁定如主文。
中    華    民    國   100    年    4     月    29    日
                  刑事第十庭    法  官  黃鏡芳
以上正本證明與原本無異。
如不服本裁定，應於裁定送達後5 日內向本院提出抗告狀。
                                書記官  劉家蕙
中    華    民    國   100    年    5     月    5     日